臺灣高等法院高雄分院刑事判決　　　　 96年度上訴字第981號
上　訴　人
即　被　告　甲○○
上列上訴人因搶奪案件，不服臺灣高雄地方法院96年度訴緝字第
24號中華民國96年4 月3 日第一審判決（起訴案號：臺灣高雄地
方法院檢察署90年度偵字第18619 號），提起上訴，本院判決如
下：
    主  文
原判決撤銷。
甲○○意圖為自己不法之所有，結夥三人以上，搶奪他人之動產
，處有期徒刑壹年，減為有期徒刑陸月。
    事  實
一、甲○○、許晉榮與楊宗霖（均另經臺灣高雄地方法院以民國
    90年度訴字第2892號判處有期徒刑1 年6 月確定）共同基於
    意圖為自己不法所有之犯意聯絡，於附表所示之時、地，由
    楊宗霖駕駛渠等所租用之車牌號碼ＺＧ－1563號（起訴書誤
    載為ＺＧ－1536號）自用小客車附載許晉榮、甲○○，沿途
    尋找作案目標，適有女子乙○○單獨行走在高雄市○○街11
    號路旁，楊宗霖3 人見機不可失，遂由楊宗霖及甲○○留在
    自用小客車上伺機接應，由許晉榮下車徒步，利用乙○○行
    走時未及注意、防備之機會，徒手搶奪乙○○皮包及其內如
    附表所示財物，許晉榮搶得皮包後，立刻搭上該等待接應之
    自小客車逃逸，搶得之現金由3 人朋分花用，其他證件、皮
    包等物則予丟棄。嗣經路人記下上開自小客車車號，於90年
    10月6 日15時許，在高雄市苓雅區○○○路869 號前，為警
    查獲許晉榮、楊宗霖2 人，再經許晉榮、楊宗霖之供述循線
    逮捕甲○○，而悉上情。
二、案經高雄市政府警察局左營分局移送台灣高雄地方法院檢察
    署檢察官偵查起訴。
    理  由
壹、程序部分
一、關於供述證據之部分：
    按被告以外之人（含被害人、告訴人、證人、共同被告等）
    於審判外之言詞，係屬傳聞證據，原則上並無證據能力，刑
    事訴訟法第159 條第1 項定有明文。雖同法第159 條之1 第
    2 項規定，被告以外之人於偵查中向檢察官所為之陳述，除
    顯有不可信之情況者外，得為證據，然證人依法應具結而未
    具結者，其證言不得作為證據，同法第158 條之3 亦有明文
    。被告以外之人於偵查中向檢察官之陳述，性質上仍屬傳聞
    證據，雖檢察官向被告以外之人所取得之陳述，原則上均能
    遵守法律規定，不致違法取供，其可信性極高，故法律規定
    除顯有不可信之情況者外，得為證據，惟仍應依法具結，始
    有證據能力。再按「被告以外之人於檢察事務官、司法警察
    官或司法警察調查中所為之陳述，與審判中不符時，其先前
    之陳述具有較可信之特別情況，且為證明犯罪事實存否所必
    要者，得為證據。」刑事訴訟法第159 條之2 定有明文。查
    ：
  (一)許晉榮及楊宗霖於警詢時所為之陳述：
  1.刑事訴訟法第159 條之2 所謂「前後陳述不符」之要件，應
    就前後階段之陳述進行整體判斷，以決定其間是否具有實質
    性差異，而所謂「較可信之特別情況」之情，亦應就前後陳
    述時之各種外部情況進行比較，以資決定何者外部情況具有
    可信性，若陳述係在特別可信之情形況所為，則虛偽陳述之
    危險性即不高，雖係審判外陳述，或未經被告反對詰問，仍
    得承認其有證據能力。又所謂外部情況之認定例示如下：(1)
    時間之間隔；陳述人先前陳述是在記憶新的情況下直接作成
    ，一般與事實較相近，事後可能因陳述人對被告有所顧忌或
    同情，因而在被告面前較不願陳述不利被告之事實。(2)有意
    識的迴避；由於先前陳述時被告未在場，是陳述人直接面對
    詢問警員所為陳述較為坦然；事後可能因陳述人對被告有所
    顧忌或同情，因而在被告面前較不願陳述不利被告之事實。
    (3)受外力干擾：陳述人單獨面對檢察事務官或司法警察（官
      ）所為之陳述，程度上較少會受到強暴、脅迫、詐欺、利
    誘或收買等外力之影響，其陳述較趨於真實，若被告在庭或
    有其他成員參與旁聽時，陳述人可能會本能的作出迴避對被
    告不利之證述，或因不想生事乃虛構事實而為陳述。(4)事後
    串謀：目擊證人對警察描述所目賭情形，因較無時間或動機
    去編織與知覺不一致之陳述，客觀上亦較難認與被告間有勾
    串情事，其陳述具有較可信性，但事後因特殊關係，雙方可
    能因串謀而統一口徑，或事後情況變化，兩者從原先敵對關
    係變成現在友好關係等情，其陳述即易偏離事實而較不可信
    。(5)警詢或檢察事務官偵查時，有無辯護人、代理人或親友
    在場：如有上開親誼之人在場，自可期待證人為自由從容之
    陳述，其證言之可信度自較高。(6)警詢或檢察事務官所作之
    偵查筆錄記載是否完整：如上開筆錄對於犯罪構成要件、犯
    罪態樣、加重減輕事由或起訴合法要件等事實或情況，均詳
    實記載完整，自可認定證人之陳述，與事實較為相近，而可
    信為真實。故法院即斟酌上列因素綜合判斷，細究陳述人之
    問答態度、表情與舉動之變化，如畏懼被告或旁聽人士之態
    度遲疑等。又雖不以陳述之內容作判斷，致混淆證據能力與
    證據力之分野，但有時僅就外部情況作判定，實際上有其困
    難，例外亦允許參照供述內容，作為推定外部情況之參考資
    料，例如所為陳述內容與客觀事證明顯不合之情形。法院應
    斟酌上列因素綜合判斷，亦應細究陳述人問答態度、表情與
    舉動之變化，此一要件係屬訴訟法事實之證明，以自由證明
    為已足，且應由主張此項證據之人證明。
  2.許晉榮於90年10月6 日警詢供稱：「90年10月6 日凌晨0 時
    15分在高雄市○○區○○街公園旁，我在ZG-1563 號自小客
    車上等候，由林皙瑋1 人下車前往高雄市○○區○○街11號
    前行搶乙○○隨身所持有之黑色皮包1 個，得手後返回保靖
    街公園旁與我及楊宗霖等3 人共同乘ZG-1563 號自小客車逃
    離現場（當時由楊宗霖駕駛該部自小客車，我坐在該車後座
    ，林皙瑋坐在右前座），林皙瑋在該車內清點搶奪所得之皮
    包內現款，自稱皮包內僅有1100元（1000元1 張、100 元硬
    幣)， 於同日凌晨0 時30分許我們共乘該自小客車逃逸到三
    民區○○路與高雄縣仁武鄉○○路交界處，林皙瑋將黑色手
    提包交給我，叫我將該黑色手提包丟棄於橋邊草叢內，因為
    當時我們發現橋下有警員在路檢，我們即在仁武鄉某家加油
    站加油花費500 元及沿路在某家檳榔攤購買檳榔100 元、香
    煙2 包，每包80元，計花費260 元，共同食用，並沿路在某
    家檳榔攤購買咖啡、啤酒、汽水（咖啡每瓶20元、啤酒每瓶
    30 元 、汽水每瓶20元），我食用啤酒、楊宗霖食用汽水、
    林皙瑋食用咖啡，另在高雄縣五甲地區合家歡KTV 旁路邊檳
    榔攤購買咖啡、啤酒、汽水各1 罐共同食用，共計花費90 0
    元，即以該部自小客車附載我返回住處（當時時間是同日凌
    晨1 時40分許回到我住處高雄市○○區○○街15-3號3 樓)
    ，約10分鐘後發現我住處樓下有便衣警察，經過半小時後有
    發現有制服警察在我住處樓下附近，我就與楊宗霖及林皙瑋
    藏匿在我住處3 樓我的房間內」、「搶奪時我穿著HANG TEN
    白色短袖上衣、黑色西裝褲，楊宗霖穿白色短袖上衣、黑色
    西裝褲，林皙瑋穿淺棕色T 恤、七分褲」、「我於90年10月
    5 日18時許以電話與楊宗霖聯絡，於同日19時30分在我現住
    處樓下與楊宗霖會合，然而我再以電話通知潘巧玲再轉由林
    皙瑋接聽，於同日20時20分與林皙瑋在高雄市○○路錢櫃KT
    V 前會合後，我們3 人前往五福與中華路口附近蓮之園卡拉
    OK店內一起飲酒，飲酒完畢之後於同日22時30分許搭乘ZG-1
    563 自小客車前往楠梓區，在自小客車內我提議稱已經沒有
    錢了，而楊宗霖提議稱出來繞一繞（指行搶財物），本案是
    由我們3 人共同提議行搶財物」，再於90年10月7 日警詢供
    稱：「我能確認與我及楊宗霖等3 人共同行搶乙○○之財物
    的林皙瑋就是警方所提供之口卡片中之人林皙瑋」；嗣後於
    96年3 月20日原審法院審理時改證稱：「實際上只有我跟楊
    宗霖2 人行搶。被警察抓到時警察有打我，並說有3 個人去
    行搶。因為我與林皙瑋為了潘巧玲的事不愉快，我懷恨在心
    才會說林皙瑋也有行搶。我有跟楊宗霖說好要賴給林皙瑋」
    等語。是許晉榮於審判中所為之陳述與其於警詢時所為之陳
    述不符。
  3.楊宗霖於90年10月7 日警詢供稱：「車上有我、林皙瑋、許
    晉榮，是許晉榮下車去搶的。要搶之前沒有商量過，許晉榮
    說下車他要去找朋友，他搶了回來時我就知道他是搶來的，
    皮包內的錢是林皙瑋拿去加油買檳榔、香煙，我們3 人一起
    用、證件是許晉榮拿去丟的」、「乙○○搶案係由許晉榮下
    手行搶。我可以確認口卡上的男子（林皙瑋）就是與我及許
    晉榮共同行搶乙○○之人。其實我並不知道他的真實姓名，
    林皙瑋是許晉榮的朋友，他的名字也是由許晉榮提供的。我
    只見過他幾次而已。許晉榮所講的全部正確，是由林皙瑋持
    贓款付帳的」，嗣後於96年3 月20日原審法院審理時改證稱
    ：「事實是只有我與許晉榮一起做。警方當時告訴我說有3
    個人，我說我不知道，因為那個人是許晉榮的朋友，後來我
    就配合警方。移到高監執行本件搶奪案後之91年6 、7 月間
    ，我跟許晉榮在高雄監獄說好把事情推給林皙瑋」等語。是
    楊宗霖於審理時所為之陳述與其於警詢時所為之陳述亦不相
    符。
  4.然觀諸許晉榮及楊宗霖於警詢中陳述條理清晰，並無答非所
    問情事，且渠等對於案發當日經過情形、事後如何分贓等細
    節，均陳述明確，且許晉榮及楊宗霖亦未陳稱有何違法取證
    情形，參酌以許晉榮於其被訴搶奪案件審理中更自承：「警
    察並無對我刑求」等語（見原審法院90年度訴字第2892號卷
    90年11月29日訊問筆錄，按許晉榮此項陳述雖未具結，但此
    係法院審理其本身之案件，依法毋庸具結，且本院僅係就其
    所為之陳述有無刑求抗辯予以審酌，並未涉及實體上之認定
    ，此部分應認為有證據能力），堪認許晉榮及楊宗霖於警詢
    中所為之供述，顯係出於自由意志，應具有任意性甚明。許
    晉榮及楊宗霖於警詢中之陳述與審判中所言雖有不符，惟渠
    等先前之陳述具有較可信之特別情況，且為證明犯罪事實所
    必要，依刑事訴訟法第159 條之2 規定應認有證據能力。
  (二)許晉榮與楊宗霖於偵查中檢察官面前所為之陳述未經具結，
    依刑事訴訟法第158 條之3 之規定，其等於偵查中所為之陳
    述，不得作為認定同案其餘被告犯罪之依據。
  (三)被告及檢察官對於乙○○於警詢所為之陳述，於原審法院言
    詞辯論終結前，未聲明異議，依法自應視為被告同意前開證
    人於警詢中所為之陳述，得作為證據，本院審酌前開證人於
    警詢所為陳述作成時之狀況，認為適當，依刑事訴訟法第15
    9 條之5 第1 項之規定，為傳聞法則之例外，應有證據能力
    。
二、按被告以外之人於審判外向法官所為之陳述，得為證據，刑
    事訴訟法第159 條之1 第1 項定有明文，查證人許晉榮於92
    年2 月20日原審法院91年度訴緝字第227 號案件審理時，經
    具結後證稱：「我們3 人當天一同去喝酒。是由楊宗霖開車
    ，我坐在駕駛坐旁的乘客座，林皙瑋坐在後座，後來我到後
    座有告訴林皙瑋說我要搶，林皙瑋並沒有說話，我請楊宗霖
    停車讓我下車，他們仍然將車停在該處，搶得之後我上車就
    叫楊宗霖趕快開車，楊宗霖就趕快開車，被害人有大喊搶劫
    ，路人也有在後面追趕，所得財物我與楊宗霖及林皙瑋已經
    花用完畢」云云（見該案第34頁至第36頁），此部分係被告
    以外之人於審判外向法官所為之陳述，依上開規定，自得為
    證據。
三、按「被告以外之人於審判外之陳述，雖不符刑事訴訟法第15
    9 條之1 至第159 條之4 等4 條之規定（即傳聞法則例外得
    為證據之情形），而經當事人於審判程序同意作為證據，法
    院審酌該言詞陳述或書面陳述作成時之情況，認為適當者，
    亦得為證據。」；「當事人、代理人或辯護人於法院調查證
    據時，知有第159 條第1 項不得為證據之情形，而未於言詞
    辯論終結前聲明異議者，視為有前項之同意。」，刑事訴訟
    法第159 條之5 定有明文。查本案卷內所有之文書，檢察官
    及被告於原審法院言詞辯論終結前，均未爭執或聲明異議，
    該文書雖屬傳聞證據，惟依上開規定，亦得為證據。
貳、實體部分：
一、上訴人即被告林皙瑋於本院審理中未到庭，據其於原審審理
    中之陳述，矢口否認有於附表所示之時地，與許晉榮、楊宗
    霖共同行搶乙○○之財物，辯稱：伊沒有參與此案，該案係
    許晉榮、楊宗霖與許晉榮之弟許晉發共同所犯，因為許晉發
    當時在服役，許晉榮與楊宗霖才謊稱當日係伊與渠等共同搶
    奪乙○○財物云云。
二、經查：
  (一)許晉榮、楊宗霖與甲○○3 人，如何事前共同謀議搶奪，而
    於90年10月6 日，由楊宗霖駕駛自小客車附載楊宗霖與甲○
    ○，由其中1 人下車行搶，楊宗霖與另1 人在旁等候伺機接
    應，事後並朋分花用搶得贓款等情，業據許晉榮於警詢時證
    述明確（見警卷第16-20 頁）。又證人許晉榮於92年2 月20
    日原審法院91年度訴緝字第227 號案件審理時，經具結後證
    稱：「我們3 人當天一同去喝酒。是由楊宗霖開車，我坐在
    駕駛坐旁的乘客座，林皙瑋坐在後座，後來我到後座有告訴
    林皙瑋說我要搶，林皙瑋並沒有說話，我請楊宗霖停車讓我
    下車，他們仍然將車停在該處，搶得之後我上車就叫楊宗霖
    趕快開車，楊宗霖就趕快開車，被害人有大喊搶劫，路人也
    有在後面追趕，所得財物我與楊宗霖及林皙瑋已經花用完畢
    」云云（見該案第34頁至第36頁），亦證述被告有參與本案
    之行搶等語（見原審法院91年度訴緝字第227 號卷第35頁）
    。衡諸常情，許晉榮當時已因涉犯搶奪案件，經原審法院判
    處有期徒刑1 年6 月確定，且當時許晉榮已在監服刑，其實
    無甘冒偽證罪責，而任意為虛偽之陳述之理。雖許晉榮於警
    詢時係供陳當日下手行搶之人係被告等語，然許晉榮於原審
    法院歷次審理中均改稱：伊始為當日下手行搶之人（見原審
    法院90年度訴字第2892號卷第33頁、第48頁、第59頁、91年
    度訴緝字第227 號卷第34頁），核與楊宗霖於警詢時陳稱當
    日下手行搶之人係許晉榮等語相符，且若案發當日下手行搶
    之人並非許晉榮，許晉榮不可能為上開不利於己之陳述，要
    難以許晉榮於警詢中所為與事實不符之供述，遽認許晉榮於
    警詢之陳述為全不可採，附此敘明。
  (二)許晉榮及楊宗霖於原審法院審理時雖翻異前詞，稱：係警察
    告訴渠等有3 名歹徒行搶，渠等才相約誆稱另名共犯係被告
    云云（見原審法院第96年度訴緝字第39頁、42頁）。惟觀之
    乙○○90年10月6 日警詢筆錄，其證稱：「90年10月6 日0
    時15分在保靖街11號前被1 名歹徒徒步由旁搶走我的黑色手
    提包乙紙，於是我大喊搶劫，歹徒就快速往東方向逃逸」、
    「歹徒人有1 名男子年約20至25歲左右、身穿白色襯衫、理
    平頭、高170 公分左右、稍胖」、「歹徒得手後往保靖街西
    向東方向逃逸，我大喊搶劫，當時有名路人聽到我在追喊搶
    劫後，立即幫忙追捕，但仍被歹徒逃逸，事後該名姓名不詳
    之男子回來告訴我該名搶劫男子上了1 部在發動的車號ZG-1
    563 號銀色自小客車逃逸」等語（見警卷第27 -29頁）。是
    依乙○○之上開證詞，其於警詢時並未陳稱當日參與行搶之
    歹徒共有3 人一事，且依卷附之其他資料，亦無證據顯示警
    方在製作許晉榮警詢筆錄之前，警方即知悉當日參與行搶之
    人共有3 人，故此，警員並無強逼許晉榮及楊宗霖供述尚有
    第3 人作案及第3 人年籍之必要。再者，楊宗霖於原審法院
    審理時就何時與許晉榮約好將事情推到被告身上一節，證稱
    ：「實際上是只有我跟許晉榮去行搶，當初在高雄監獄時，
    我跟許晉榮說好，我們就隨便說1 個人，就說甲○○好了」
    、「（在高雄監獄時說把事情講好都推給甲○○是何時？）
    是在91年6 、7 月間，我移到高監之後」、「（在移到高監
    之前，你是否有跟許晉榮說要把事情推給甲○○？）沒有，
    是移到高監執行本件搶奪案件後，我們2 人才這樣說定的」
    等語（見原審法院卷第40頁）。然觀之許晉榮、楊宗霖之台
    灣高等法院在監在押全國紀錄表（見原審法院卷第24及27頁
    ），許晉榮、楊宗霖2 人均係於90年10月7 日入高雄看守所
    ，並於91年4 月4 日移至高雄監獄執行本件有期徒刑1 年6
    月，然許晉榮於90年10月6 日警詢時即供述被告有參與行搶
    ，而楊宗霖亦於90年10月7 日警詢時亦供陳被告有參與行搶
    一事，故此，楊宗霖證稱；渠等係入監後始約定要誣陷被告
    有參與行搶云云，要難採信。
  (三)另許晉榮於原審法院審理時雖證稱：因為伊與被告曾因潘巧
    玲之故，而有嫌隙，故伊因本案違警逮捕時，因為懷恨在心
    ，才會誣指被告有參與行搶云云（見原審法卷96年訴緝字第
    26號卷第42頁）。惟被告自承：伊雖與許晉榮曾因潘巧玲而
    爭吵過，然雙方間並無任何仇怨，且雙方仍有互動往來（見
    原審法院卷96年訴緝字第26號卷第50頁），依被告所言，許
    晉榮與被告間，確無重大之仇恨糾紛，則許晉榮證稱伊係故
    意誣陷被告有參與行搶云云，顯係事後迴護被告之詞。
  (四)此外，復有報案三聯單、贓物認領保管單及照片等資料在卷
    可參。準此，被告所辯顯係卸責之詞，不足採信，犯行堪以
    認定。
三、核被告所為，因其係與許晉榮與楊宗霖結夥犯之，為犯搶奪
    罪，而有刑法第321 條第1 項第4 款所規定結夥3 人以上而
    犯之情形，係犯刑法第326 條第1 項之加重搶奪罪。被告與
    許晉榮、楊宗霖就上開犯行間，均有犯意之聯絡及行為之分
    擔，皆為共同正犯。被告行為後，刑法業於95年7 月1 日修
    正施行，就刑法第28條共犯，修正施行前規定「2 人以上共
    同實施犯罪之行為者，皆為正犯」，修正施行後規定「2 人
    以上共同實行犯罪之行為者，皆為正犯」，修法後將完全未
    參與犯罪行為之實行之陰謀共同正犯及預備共同正犯刪除。
    而本件被告與許晉榮、楊宗霖就上開犯行，各有犯意聯絡及
    行為分擔，不論依修正前之刑法第28條，或修正後之刑法第
    28條之規定，均構成共同正犯，對被告而言並無有利或不利
    之情形，自不生新舊法比較之問題，應逕依修正後之刑法第
    28條，論以共同正犯。
四、原審據以論罪科刑，固非無見。惟按中華民國九十六年罪犯
    減刑條例已經總統於96年7 月4 日公布，自96年7 月16日施
    行，原判決就此部分未及審酌，自有未洽。被告上訴意旨，
    未具理由，空言指摘原判決不當，雖無理由，但原判決既有
    上開可議之處，自仍應由本院將原判決撤銷改判。爰審酌被
    告夥同許晉榮、楊宗霖等人，於深夜時分，當街搶奪獨行女
    子，嚴重破壞社會治安，造成社會大眾極大之恐懼，惡性非
    輕，雖被告僅負責駕車接應，但事後否認知情行搶，執詞狡
    飾，毫無悔意等情節，及渠等搶得贓款金額尚屬非鉅等一切
    情狀，仍依原審，量處被告有期徒刑1 年。被告犯罪在96年
    4 月24日以前，所犯之罪，合於中華民國九十六年罪犯減刑
    條例所規定之減刑條件，併依該條例第2 條第1 項第3 款規
    定，減其宣告刑為有期徒刑6 月。
五、被告經合法傳喚，無正當之理由不到庭，爰不待其陳述，逕
    行判決。
據上論結，應依刑事訴訟法第369 條第1 項前段、第371 條、第
364 條、第299 條第1 項前段，刑法第28條、第326 條第1 項，
中華民國九十六年罪犯減刑條例第2 條第1 項第3 款、第7 條，
判決如主文。
本案經檢察官張金塗到庭執行職務。
中　　華　　民　　國　　96　　年　　8 　　月　　2 　　日
                  刑事第五庭    審判長法  官  曾永宗
                                      法  官  王伯文
                                      法  官  任森銓
以上正本證明與原本無異。
如不服本判決應於收受本判決後10日內向本院提出上訴書狀，其
未敘述上訴理由者，並得於提起上訴後10日內向本院補提理由書
狀（應附繕本）「切勿逕送上級法院」。
中　　華　　民　　國　　96　　年　　8 　　月　　2 　　日
　　　　　　　　　　　　　　　　　　　書記官  廖素珍
附錄本件判決論罪科刑法條：
刑法第325條
意圖為自己或第三人不法之所有，而搶奪他人之動產者，處 6 月
以上 5 年以下有期徒刑。
因而致人於死者，處無期徒刑或 7 年以上有期徒刑，致重傷者，
處 3 年以上 10 年以下有期徒刑。
第 1 項之未遂犯罰之。
刑法第326條
犯前條第 1 項之罪，而有第 321 條第 1 項各款情形之一者，處 1 年
以上 7 年以下有期徒刑。
前項之未遂犯罰之。
【附表】
┌─┬───┬────┬────┬────┬─┬───────┬────┐
│編│      │        │        │        │被│              │        │
│號│行為人│犯罪時間│犯罪地點│犯罪方法│害│搶  得  財  物│所犯法條│
│  │      │        │        │        │人│處  置  情  形│        │
├─┼───┼────┼────┼────┼─┼───────┼────┤
│1 │楊宗霖│90年10月│高雄市保│楊宗霖駕│楊│皮包1 只（內有│刑法第32│
│  │許晉榮│6日0時15│靖街11號│駛自小客│莉│小皮夾1 只、現│6 條第1 │
│  │甲○○│分許    │前      │車搭載許│萍│金1100元、身分│項      │
│  │      │        │        │晉榮、林│  │證、行照、駕照│        │
│  │      │        │        │晢瑋，由│  │等物）現金3 人│        │
│  │      │        │        │許晉榮下│  │朋分花花，其餘│        │
│  │      │        │        │手行搶  │  │物品丟棄。    │        │
│  │      │        │        │        │  │              │        │
│  │      │        │        │        │  │              │        │
└─┴───┴────┴────┴────┴─┴───────┴────┘
